zh-TW: 軍種: 空軍; 陸軍; 海岸防衛隊; 海軍陸戰隊; 國民兵; 海軍; 太空軍; 特種作戰部隊; 其他
ja: 軍事ブランチ: 空軍; 陸軍; 沿岸警備隊; 海兵隊; 州兵; 海軍; 宇宙軍; 特殊部隊; その他
fi: Puolustushaara: Ilmavoimat; Maavoimat; Rannikkovartiosto; Merijalkaväki; Kansalliskaarti; Laivasto; Avaruusvoimat; Erikoisjoukot; Muu
hu: Haderőnem: Légierő; Hadsereg; Parti őrség; Tengerészgyalogság; Nemzeti Gárda; Haditengerészet; Űrhaderő; Különleges műveleti erők; Egyéb
fr: Force armée: Force aérienne; Armée de terre; Garde côtière; Corps des Marines; Garde nationale; Marine; Force spatiale; Opérations spéciales; Autre
es: Rama militar: Fuerza Aérea; Ejército; Guardia Costera; Cuerpo de Marines; Guardia Nacional; Armada; Fuerza Espacial; Operaciones especiales; Otro
da: Militært værn: Flyvevåben; Hær; Kystvagt; Marinekorps; Nationalgarde; Flåde; Rumstyrke; Specialoperationer; Andet
de: Teilstreitkraft: Luftwaffe; Heer; Küstenwache; Marine Corps; Nationalgarde; Marine; Space Force; Spezialeinheiten; Sonstige
pt-PT: filial militar: Força aérea; Exército; Guarda costeira; Corpo de fuzileiros; Guarda nacional; Marinha; Força espacial; Operações especiais; Outro
bg-BG: Военен клон: Военновъздушни сили; Сухопътни войски; Брегова охрана; Морска пехота; Национална гвардия; Военноморски сили; Космически сили; Специални операции; Друго
nb: Militæravdeling: Luftforsvar; Hær; Kystvakt; Marinekorps; Nasjonalgarde; Sjøforsvar; Romforsvar; Spesialoperasjoner; Annet
it: Corpo militare: Aeronautica militare; Esercito; Guardia costiera; Corpo dei Marines; Guardia nazionale; Marina; Forza spaziale; Forze speciali; Altro
zh-CN: 军种: 空军; 陆军; 海岸警卫队; 海军陆战队; 国民警卫队; 海军; 太空军; 特种部队; 其他
pl: Rodzaj sił zbrojnych: Siły Powietrzne; Wojska Lądowe; Straż Wybrzeża; Korpus Piechoty Morskiej; Gwardia Narodowa; Marynarka Wojenna; Siły Kosmiczne; Wojska Specjalne; Inne
ro-RO: Sucursală militară: Forțele Aeriene; Armata Terestră; Garda de Coastă; Corpul Pușcașilor Marini; Garda Națională; Forțele Navale; Forțele Spațiale; Forțe pentru Operații Speciale; Altele
tr: Askeri kuvvet: Hava Kuvvetleri; Kara Kuvvetleri; Sahil Güvenlik; Deniz Piyadeleri; Ulusal Muhafızlar; Deniz Kuvvetleri; Uzay Kuvvetleri; Özel Harekât; Diğer
el: Κλάδος των ενόπλων δυνάμεων: Πολεμική Αεροπορία; Στρατός Ξηράς; Ακτοφυλακή; Σώμα Πεζοναυτών; Εθνοφρουρά; Πολεμικό Ναυτικό; Διαστημική Δύναμη; Ειδικές Επιχειρήσεις; Άλλο
sk-SK: Zložka armády: Vzdušné sily; Armáda; Pobrežná stráž; Námorná pechota; Národná garda; Námorníctvo; Vesmírne sily; Špeciálne operácie; Iné
pt-BR: Ramo militar: Força Aérea; Exército; Guarda Costeira; Corpo de Fuzileiros Navais; Guarda Nacional; Marinha; Força Espacial; Operações Especiais; Outro
ru: Род войск: Военно-воздушные силы; Сухопутные войска; Береговая охрана; Корпус морской пехоты; Национальная гвардия; Военно-морские силы; Космические войска; Силы специальных операций; Другое
sl-SI: Vojaški rod: Letalstvo; Kopenska vojska; Obalna straža; Mornariška pehota; Nacionalna garda; Mornarica; Vesoljske sile; Specialne enote; Drugo
vi: Ngành quân sự: Không quân; Lục quân; Tuần duyên; Thủy quân lục chiến; Vệ binh quốc gia; Hải quân; Lực lượng Không gian; Lực lượng Đặc nhiệm; Khác
th: สาขาทหาร: กองทัพอากาศ; กองทัพบก; หน่วยยามฝั่ง; นาวิกโยธิน; กองกำลังพิทักษ์ชาติ; กองทัพเรือ; กองทัพอวกาศ; หน่วยปฏิบัติการพิเศษ; อื่นๆ
sv: Militär gren/försvarsgren: Flygvapnet; Armén; Kustbevakningen; Marinkåren; Nationalgardet; Flottan; Rymdstyrkan; Specialförband; Annan
cs: Vojenská složka: Letectvo; Armáda; Pobřežní stráž; Námořní pěchota; Národní garda; Námořnictvo; Vesmírné síly; Speciální operace; Jiné
lt-LT: Karinė šaka: Oro pajėgos; Sausumos pajėgos; Pakrančių apsauga; Jūrų pėstininkų korpusas; Nacionalinė gvardija; Karinis jūrų laivynas; Kosmoso pajėgos; Specialiosios operacijos; Kita
ko: 군종: 공군; 육군; 해안 경비대; 해병대; 주방위군; 해군; 우주군; 특수부대; 기타
nl: Militaire tak: Luchtmacht; Landmacht; Kustwacht; Korps Mariniers; Nationale garde; Marine; Space Force; Speciale eenheden; Overig
en: Military branch: Air Force; Army; Coast Guard; Marine Corps; National Guard; Navy; Space Force; Special Operations; Other
hr-HR: Vojna podružnica: Zračne snage; Kopnena vojska; Obalna straža; Marinski korpus; Nacionalna garda; Mornarica; Svemirske snage; Specijalne operacije; Ostalo